臺灣臺北地方法院刑事裁定　　　　　　 100年度聲字第2522號
聲　請　人　臺灣臺北地方法院檢察署檢察官
受　刑　人　李惠娟
上列聲請人因受刑人數罪併罰有二裁判以上，聲請定其應執行刑
（100年度執字第4987號、100年度執聲字第1560號），本院裁定
如下：
    主  文
李惠娟所犯如附表所示之貳罪應執行有期徒刑月，如易科罰金
，以銀元佰元即新臺幣玖佰元折算壹日。
    理  由
一、聲請意旨略以：受刑人李惠娟因犯偽造文書等案件，先後經
    法院判決確定如附表所示之刑，應依刑法第53條、第51條第
    5款之規定，定其應執行刑，爰依刑事訴訟法第477條第1項
    聲請裁定等語。
二、按刑法第2條第1項規定：「行為後法律有變更者，適用行為
    時之法律。但行為後之法律有利於行為人者，適用最有利於
    行為人之法律」。又依刑法第51條定應執行刑時，「裁判確
    定前犯數罪，其中一罪在新法施行前者，亦同（即亦應為新
    舊法比較）」（最高法院民國95年5月23日第8次刑事庭會議
    決議參照）。受刑人於本件所犯2罪，其中附表編號2係於95
    年7月1日新法施行前犯之，惟2罪均於新法施行後裁判確定
    ，故就定其應執行刑時，自應比較新舊法。受刑人行為後，
    刑法第51條於94年2月2日修正公布，並於95年7月1日公布施
    行。修正前刑法第51條第5款規定：「數罪併罰，分別宣告
    其罪之刑，依左列各款定其應執行者：宣告多數有期徒刑者
    ，於各刑中之最長期以上，各刑合併之刑期以下，定其刑期
    。但不得逾20年」；修正後刑法第51條第5款規定：「宣告
    多數有期徒刑者，於各刑中之最長期以上，各刑合併之刑期
    以下，定其刑期。但不得逾30年」，比較結果，以修正前刑
    法較有利於行為人，自應依修正前刑法，定其應執行之刑。
    次按於94年1月7日刑法修正施行前犯併合處罰數罪中之一罪
    ，且該數罪均符合第41條第1項得易科罰金之規定者，適用
    90年1月4日修正之刑法第41條第2項規定，刑法施行法第3條
    之1第3項定有明文。再按95年7月1日公布修正刑法第41條第
    1 項前段規定：「犯最重本刑為5年以下有期徒刑以下之刑
    之罪，而受6個月以下有期徒刑或拘役之宣告者，得以新臺
    幣1,000元、2,000元或3,000元折算1日，易科罰金」；而受
    刑人行為時適用之刑法第41條第1項前段：「犯最重本刑為5
    年以下有期徒刑以下之刑之罪，而受6個月以下有期徒刑或
    拘役之宣告，因身體、教育、職業、家庭之關係或其他正當
    事由，執行顯有困難者，得以1元以上3元以下折算1日，易
    科罰金」，茲比較修正前、後之規定，可知受刑人行為時之
    易科罰金折算標準，依罰金罰鍰提高標準條例第2條規定（
    該條業經總統於95年5月17日公布刪除，並自95年7月1日失
    效），就其原定數額提高為100倍折算1日，則以銀元100元
    至300元折算1日，即以新臺幣300元至900元折算為1日。職
    是，經比較修正前後之易科罰金折算標準，以適用修正前刑
    法第41條第1項前段及廢止前罰金罰鍰提高標準條例第2條之
    規定，較有利於受刑人。
三、經查：
  (一)本院為受刑人李惠娟所犯如附表所示2罪之犯罪事實最後判
    決之法院，且如附表所示2罪確均係判決確定前所犯，並俱
    經法院分別判處如附表所示之刑確定（就附表編號1之犯行
    ，經臺灣板橋地方法院以96年度簡字第4923號簡易判決判處
    有期徒刑5月，減為有期徒刑2月又15日確定；就附表編號2
    之犯行，經本院以99年度簡字第4509號簡易判決判處有期徒
    刑2月，減為有期徒刑1月確定）。以上各等情，業經本院核
    閱前揭判決2份及臺灣高等法院被告前案紀錄表1份等資料無
    訛。茲檢察官聲請定其應執行之刑，本院審核認其聲請為正
    當。
  (二)另受刑人所犯如附表編號1所示之罪，雖已於97年8月21日易
    科罰金執行完畢，此有上開被告前案紀錄表在卷可按，惟數
    罪併罰之案件，其各罪判決均係宣告刑，縱令其中一罪之宣
    告刑在形式上已經執行，仍應由法院定其應執行刑，俟檢察
    官指揮執行「應執行刑」時，再就形式上已執行部分予以折
    抵（最高法院87年度台上字第4099號判決意旨參照），是本
    院自應依法就受刑人判決確定前所犯如附表編號1、2所示數
    罪定其應執行刑，併此陳明。
四、爰依刑事訴訟法第477條第1項，刑法第2條第1項前段、第53
    條，95年7月1日修正公布施行前之刑法第51條第5款、第41
    條第1項前段，90年1月4日修正之刑法第41條第2項、刑法施
    行法第3條之1第3項，廢止前罰金罰鍰提高標準條例第2條，
    現行法規所定貨幣單位折算新臺幣條例第2條，裁定如主文
    。
中    華    民    國  100    年    9    月    13    日
                  臺灣臺北地方法院刑事第九庭
                              法  官  古瑞君
以上正本證明與原本無異。
如不服本裁定，應於送達後5日內，向本院提出抗告狀。
                              書記官  莊宜諳
中    華    民    國  100    年    9    月    13    日
附表：受刑人李惠娟定應執行刑案件一覽表
┌───────┬──────────┬──────────┐
│  編號        │       1            │        2           │
├───────┼──────────┼──────────┤
│  罪名        │    恐嚇取財        │    偽造文書        │
├───────┼──────────┼──────────┤
│  宣告刑      │有期徒刑5月，如易科 │有期徒刑2月，如易科 │
│              │罰金，以新臺幣1千元 │罰金，以銀元3百元即 │
│              │折算1日，減為有期徒 │新臺幣9百元折算1日，│
│              │刑2月又15日，如易科 │減為有期徒刑1月，如 │
│              │罰金，以新臺幣1千元 │易科罰金，以銀元3百 │
│              │折算1日。           │元即新臺幣9百元折算1│
│              │                    │日。                │
├───────┼──────────┼──────────┤
│犯罪日期（民國│95年8月8日          │95年6月6日          │
│）            │                    │                    │
├──┬────┼──────────┼──────────┤
│偵查│機關    │臺灣板橋地方法院檢察│臺灣臺北地方法院檢察│
│機關│        │署                  │署                  │
│及案├────┼──────────┼──────────┤
│號  │案號    │96年度偵緝字第1683號│95年度偵字第17185號 │
│    │        │                    │、第24199號、96年度 │
│    │        │                    │偵字第2462號、第3243│
│    │        │                    │號、第3356號、第1497│
│    │        │                    │3號                 │
├──┼────┼──────────┼──────────┤
│最  │法院    │臺灣板橋地方法院    │臺灣臺北地方法院    │
│後  ├────┼──────────┼──────────┤
│事  │案號    │96年度簡字第4923 號 │99年度簡字第4509 號 │
│實  ├────┼──────────┼──────────┤
│審  │判決日期│96年7月31日         │100年1月31日        │
├──┼────┼──────────┼──────────┤
│確  │法院    │臺灣板橋地方法院    │臺灣臺北地方法院    │
│定  ├────┼──────────┼──────────┤
│判  │案號    │96年度簡字第4923 號 │99年度簡字第4509 號 │
│決  ├────┼──────────┼──────────┤
│    │確定日期│96年9月26日         │100年7月5日         │
└──┴────┴──────────┴──────────┘